# 请教陈版主，关于亏损合同的问题

提问人：gljiadong 时间：2022-01-06 17:48:48
审计以前年度报表，如果站在当前时点，知道了以前年度的合同处于超额亏损状态，对应的生产成本不够冲减，对该合同计提预计负债，对方科目应该是营业外支出还是主营业务成本？这查阅类似案例似乎都是做营业外支出，但财政部给出的案例中有做进主营业务成本的；在以前年度做成本是否跨期？做营业外支出的话是否要从非经中剔除？具体的处理方法会不会因为成本归集模式的不同而改变？

回答人：chenyiwei
按照目前较新的收入准则应用案例，应当是计入主营业务成本较为合理。不建议再作为营业外支出。